# 请问实体企业借款展期如何账务处理？

提问人：shenghuo7107 时间：2020-11-20 13:33:08
客户为实体企业，债权人，出借款项已到期，现与债务人达成调解协议，在未来一年多时间内逐期偿还债务。请问这种情况下，需要进行折现处理吗？还是说列报在其他流动资产和其他非流动资产里就行？

回答人：chenyiwei
根据预计收回时间（不仅仅是合同约定的还款时间）以及折现影响金额的大小确定。也就是运用重要性原则。